臺灣新北地方法院民事裁定
111年度訴字第1011號
原      告  陳嬌鳳  
訴訟代理人  鄭志政律師
被      告  王薏晴  

上列當事人間請求遷讓房屋等事件，本院裁定如下：
    主  文
原告應於收受本裁定送達之日起五日內補繳第一審裁判費新臺幣
壹萬伍仟壹佰捌拾元，逾期未補正，即駁回原告之訴。
    理  由
一、按訴訟標的之價額，由法院核定。核定訴訟標的之價額，以
    起訴時之交易價額為準；無交易價額者，以原告就訴訟標的
    所有之利益為準。以一訴附帶請求其孳息、損害賠償、違約
    金或費用者，不併算其價額，民事訴訟法第77條之1第1、2
    項、第77條之2第2項分別定有明文。又房屋及土地為各別之
    不動產，各得單獨為交易之標的，故房屋所有人對無權占有
    人請求遷讓交還房屋之訴，應以房屋起訴時之交易價額，核
    定其訴訟標的之價額，不得併將房屋坐落土地之價額計算在
    內(最高法院102年度台抗字第429號裁定要旨參照)。
二、經查，原告訴之聲明：㈠被告應將坐落於新北市○○區○○○路00
    0巷00號2、3、4樓房屋騰空遷讓返還原告。㈡被告應給付原
    告新臺幣(下同)100,000元，即自起訴狀繕本送達翌日起至
    清償日止，按年息百分之五計算之利息。㈢被告應自民國111
    年5月1日起至騰空遷讓上開房屋之日止，按月給付原告20,0
    00元。依前開說明，本件訴之聲明第一項之訴訟標的價額應
    僅以請求遷讓之系爭房屋客觀價值為斷，而不包括坐落土地
    價值在內；訴之聲明第二項請求被告給付積欠租金部分，訴
    訟標的金額為100,000元，茲以該項請求與訴之聲明第一項
    之訴訟標的並不相同，非同時存在，並無主從關係，自非第
    一項之附帶請求，應併算其價額；訴之聲明第三項請求被告
    按月賠償相當於租金之不當得利部分，則不併算其價額。惟
    原告未於起訴狀載明系爭房屋之價值，然原告既主張系爭房
    屋每月租金20,000元，則如以土地法第97條第1項反推之規
    定，亦即以房屋租金乘以120倍，即為2,400,000元（計算式
    20,000元×120倍＝2,400,000元）作為房屋價值之計算。故本
    件訴訟標的價額核定為2,500,000元（計算式：2,400,000元
    ＋100,000元＝2,500,000元），應徵第一審裁判費25,750元，
    扣除原告已繳裁判費10,570元，尚應補繳裁判費15,180元。
    茲依民事訴訟法第249條第1項但書之規定，限原告於收受本
    裁定送達之日起5日內補繳，逾期不繳，即駁回其訴，特此
    裁定。
中　　華　　民　　國　　111 　年　　5 　　月　　30　　日
                  民事第五庭    法　官　曹惠玲
本件正本係照原本作成。　　　　　　　　　
如對本裁定關於核定訴訟標的價額部分抗告，應於裁定送達後10
日內向本院提出抗告狀，並繳納抗告費新臺幣1,000 元；關於命
補繳裁判費部分，不得抗告。
中　　華　　民　　國　　111 　年　　5 　　月　　31　　日
                                書記官  董怡彤